【裁判字號】    99,訴,1272
【裁判日期】    990531
【裁判案由】    毒品危害防制條例
【裁判全文】
臺灣板橋地方法院刑事判決              99年度訴字第1272號
公  訴  人  臺灣板橋地方法院檢察署檢察官
被      告  甲○○
上列被告因違反毒品危害防制條例案件，經檢察官提起公訴（99
年度毒偵字第1320號），被告於本院準備程序進行中就被訴事實
為有罪之陳述，經本院告知簡式審判程序意旨，並聽取公訴人、
被告之意見後，本院裁定依簡式審判程序審理，判決如下：
    主  文
甲○○施用第一級毒品，處有期徒刑柒月。扣案第一級毒品海洛
因壹小包（驗餘淨重零點零玖參零公克及含微量海洛因之包裝袋
壹個）沒收銷燬，扣案之已使用注射針筒及藥杓各壹支均沒收。
    事  實
一、甲○○前曾於民國89年間因施用毒品案件，經本院以89年度
    毒聲字第3578號裁定送觀察、勒戒後，認無繼續施用毒品之
    傾向，並經臺灣板橋地方法院檢察署檢察官以89年度毒偵字
    第4265號為不起訴處分確定；復於94年間因施用毒品案件，
    經本院以94年度毒聲字第2621號裁定送觀察、勒戒後，認有
    繼續施用毒品之傾向，再經本院以95年度毒聲字第693 號裁
    定送戒治處所施以強制戒治，於96年1 月22日因停止戒治出
    所，所餘戒治期間付保護管束，保護管束期間至96年3 月21
    日期滿，未經撤銷停止強制戒治，視為執行完畢，並經臺灣
    板橋地方法院檢察署檢察官以96年度戒毒偵字第98號為不起
    訴處分確定。詎竟仍未戒除毒癮，於上開強制戒治執行完畢
    5 年內，仍基於施用第一級毒品之犯意，於99年2 月2 日，
    在臺北縣新莊市○○街之黃愚公園，以針筒注射之方式，施
    用第一級毒品海洛因1 次。嗣於同年月3 日晚上10時許，在
    同上縣三重市○○街興華公園前，為警盤查，並扣得海洛因
    1 小包（淨重0.0950公克，取樣0.0020公克鑑定用罄，驗餘
    淨重0.0930公克及含微量海洛因之包裝袋1 個）、已使用之
    注射針筒及藥杓各1 支，且經採集其尿液送驗均呈海洛因代
    謝物嗎啡類陽性反應，始查悉上情。
二、案經臺北縣政府警察局三重分局報請臺灣板橋地方法院檢察
    署檢察官偵查起訴。
    理  由
一、按除被告所犯為死刑、無期徒刑、最輕本刑為三年以上有期
    徒刑之罪或高等法院管轄第一審案件者外，於第一次審判期
    日前之準備程序進行中，被告先就被訴事實為有罪之陳述時
    ，審判長得告知被告簡式審判程序之旨，並聽取當事人、代
    理人、辯護人及輔佐人之意見後，裁定進行簡式審判程序，
    刑事訴訟法第273 條之1 第1 項定有明文。經核本件被告甲
    ○○所犯係死刑、無期徒刑、最輕本刑為三年以上有期徒刑
    以外之罪，其於準備程序中就被訴之事實為有罪陳述，經法
    官告知簡式審判程序之旨，並聽取公訴人、被告之意見後，
    本院爰依首揭規定，合議裁定由受命法官獨任進行簡式審判
    程序，合先敘明。
二、上開犯罪事實，業據被告甲○○於警詢、本院準備程序及審
    理中自白不諱，並有為警查獲之第一級毒品海洛因1 小包（
    淨重0.0950公克，取樣0.0020公克鑑定用罄，驗餘淨重0.09
    30公克及含微量海洛因之包裝袋1 個）、已使用注射針筒及
    藥杓各1 支扣案可證，復有扣案第一級毒品海洛因1 小包、
    已使用注射針筒及藥杓各1 支之查獲照片4 張附卷可參。又
    被告經警查獲後，於99年2 月3 日，在臺北縣政府警察局三
    重分局警備隊採尿液，經送臺灣檢驗科技股份有限公司以酵
    素免疫分析法初驗及氣相層析質譜儀複驗，均呈鴉片類陽性
    反應，此有臺灣檢驗科技股份有限公司濫用藥物尿液檢驗報
    告1 紙在卷可稽。再者，上開扣案之白色粉末1 小包（淨重
    0.0950公克，取樣0.0020公克鑑定用罄，驗餘淨重0.0930公
    克）經送請交通部民用航空局航空醫務中心鑑定結果，該白
    色粉末1 小包含第一級毒品海洛因成分，亦有交通部民用航
    空局航空醫務中心鑑定書1 紙在卷可按。綜上所述，足認被
    告自白與事實相符，本件事證明確，被告犯行，洵堪認定。
三、核被告甲○○所為，係違反毒品危害防制條例第10條第1 項
    之施用第一級毒品罪。其施用第一級毒品前後，持有第一級
    毒品之低度行為，為施用之高度行為所吸收，不另論罪。爰
    審酌被告有如事實欄所述之施用毒品前科紀錄，經觀察勒戒
    、強制戒治執行完畢，並經判刑執行完畢，仍無法戒絕毒癮
    ，再次漠視法令禁制而犯本罪，惟其施用毒品所生危害，實
    以自戕身心健康為主，對於他人生命、身體、財產等法益，
    尚無明顯而重大之實害，兼衡其犯罪後坦承犯行之態度等一
    切情狀，量處如主文所示之刑。又扣案之第一級毒品海洛因
    1 包（淨重0.0950公克，取樣0.0020公克鑑定用罄，驗餘淨
    重0.0930公克），係被告被當場查獲之第一級毒品；又鑑定
    機關於鑑定時，雖將毒品與包裝分別秤重，然依鑑定機關之
    海洛因毒品純度定量分析鑑驗標準作業程序，係將包裝內之
    白色粉末（海洛因）取出裝於該局毒品檢驗用袋中進行海洛
    因純度定量分析，包裝則呈空袋形狀，但仍留有極微量白色
    粉末（海洛因）殘渣於塑膠袋中等情，則該包裝均並未與毒
    品完全析離；就本件毒品與包裝，均應依毒品危害防制條例
    第18條第1 項前段規定，諭知沒收銷燬之，又鑑定時經取樣
    鑑驗耗用之毒品，因已不存在，不得宣告沒收，一併敘明。
    至扣案之已使用注射針筒及藥杓各1 支，均係被告所有並供
    其施用毒品海洛因所用之物，業據被告於本院審理中供述在
    卷，爰依刑法第38條第1 項第2 款規定宣告沒收。
據上論斷，應依刑事訴訟法第273 條之1 第1 項、第299 條第1
項前段，毒品危害防制條例第10條第1 項、第18條第1 項前段，
刑法第11條前段、第38條第1 項第2 款，判決如主文。
本案經檢察官簡志祥到庭執行職務。
中    華    民    國    99    年    5     月    31    日
                  刑事第一庭    法  官  連雅婷
以上正本證明與原本無異
如不服本判決應於送達後10日內向本院提出上訴狀
                                書記官  郭晉良
中    華    民    國    99    年    5     月    31    日
附錄本案論罪科刑法條全文：
毒品危害防制條例第10條
施用第一級毒品者，處 6 月以上 5 年以下有期徒刑。

司法院資訊處製作；財團法人民間司法改革基金會備份。
